【裁判字號】    92,上訴,578
【裁判日期】    920507
【裁判案由】    毒品危害防制條例等
【裁判全文】
臺灣高等法院臺中分院刑事判決          民國九十二年度上訴字第五七八號
    上  訴  人
    即  被  告  丙○○
    指定辯護人  本院公設辯護人  甲○○
右上訴人因毒品危害防制條例案件，不服臺灣臺中地方法院中華民國九十二年二月七
日第一審判決（民國九十一年度訴字第二四五七號，起訴案號：臺灣臺中地方法院檢
察署民國九十一年度偵字第一四二五二號），提起上訴，本院判決如左：
    主      文
上訴駁回。
    事      實
一、丙○○曾因違反毒品危害防制條例案件及物、竊盜等罪，分經臺灣臺中地方法
    院判處有期徒刑七月、四月、五月確定，嗣定其應執行為有期徒刑一年二月，於
    民國（下同）八十九年七月二十四日執行完畢，猶不知悔改。復基於意圖營利販
    賣第一級毒品海洛因之概括犯意，先於九十一年五月底某日，在台中市○○路附
    近，向綽號「阿福」之不詳姓名成年男子以新台幣（下同）五萬二千元代價販入
  毒品海洛因，除部分供已施用外，餘則將之分裝成重量不等之數十小包以供販賣
    圖利，並以其所有使用之0000000000號行動電話一支為聯絡販賣毒品
    之工具，而自同年六月初某日起至同年七月十四日止，連續在台中市○○路十甲
    黃昏市場前或台中縣太平市○○路興農生鮮超市前等處，先由廖文毅以前開二處
    附近之公用電話與丙○○所有使用之上開行動電話聯絡欲購買毒品海洛因，再由
    丙○○騎乘車牌號碼ＳＴＹ－二六九號白色三陽牌輕型機車至前開二處，將毒品
    海洛因一小包（可供注射二次之量）以一千元價格販賣予廖文毅以供施用牟利，
    每次一小包計十次；又自同年七月初某日起至同年月十七日止，連續在台中市○
    ○○路大興農生鮮超市前或台中縣太平市○○路興農生鮮超市前等處，先由傅暐
    哲以其住處裝設之00－00000000號電話或以前開二處附近之公用電話
    與丙○○所有使用之上開行動電話聯絡欲購買毒品海洛因，再由丙○○騎乘前開
    輕型機車至前開二處，將毒品海洛因一小包（可供注射一次之量）以五百元價格
    販賣予傅暐哲以供施用牟利，每次一小包計八次，其販賣毒品海洛因所得共計一
    萬四千元。嗣於同年七月二十日晚上八時二十分許，丙○○騎乘前開輕型機車，
    途經台中市○○路與東英十七街口時，因逆向行駛行跡可疑，為警攔檢查獲，並
    在其所持皮包內扣得已分裝好以供販賣之第一級毒品海洛因五十二小包（驗餘合
    計淨重十三．三八公克，包裝重十三．三九公克）及所有供聯絡販賣毒品所用之
    0000000000號行動電話一支、供分裝毒品販賣所用之藥鏟一支。
二、案經台中縣警察局霧峰分局報請台灣台中地方法院檢察署檢察官偵查起訴。
    理      由
一、訊據上訴人即被告丙○○，固坦承其於九十一年五月底某日，在台中市○○路附
    近，向綽號「阿福」之不詳姓名成年男子以五萬二千元代價購入毒品海洛因，及
    於前開時地為警查獲其持有毒品海洛因五十二小包之事實，但矢口否認有何販賣
    第一級毒品海洛因之犯行，辯稱：扣案之毒品海洛因五十二小包是伊要施用，並
    非供販賣，且伊曾與廖文毅為了女孩子事，雙方打過架，廖文毅可能因此挾怨報
    復，始供稱伊販賣毒品海洛因給他，伊不認識傅暐哲，均未曾販賣毒品海洛因予
    其二人各等語。惟查被告丙○○分別於前開時地如何將毒品海洛因販賣予廖文毅
    、傅暐哲以供施用之右揭犯罪事實，業據證人廖文毅於警訊、偵查中及證人傅暐
    哲於警訊、偵查中、原審法院調查時一再指證明確；且被告於偵查中供稱：廖文
    毅以前欠伊錢，伊向他要錢，雙方有吵架過，而與廖文毅有仇怨等語，核與其上
    開所辯前後供述不一，參以證人廖文毅於警訊時供稱：伊與丙○○平日並無糾紛
    或仇恨等語，自難認被告與證人廖文毅間有何仇隙而認定廖文毅所供為不實在；
    又被告亦不否認平時使用0000000000門號行動電話及騎用其女友賴純
    智所有車牌號碼ＳＴＹ－二六九號白色三陽牌輕型機車，有該機車行車執照影本
    乙紙附卷可憑，若被告果真不認識證人傅暐哲，則證人傅暐哲何以知悉被告使用
    何門號行動電話及騎用何顏色、廠牌機車，而證述欲購買毒品海洛因時，先與被
    告使用之0000000000號行動電話聯絡，再由被告騎乘乙部白色三陽迪
    奧輕型機車至約定地點交易各情，且證人傅暐哲其住處裝設之00－00000
    000號電話曾於九十一年七月六日、七日、九日、十一日、十三日、十七日、
    二十日與被告使用之0000000000號行動電話通話聯繫，此有證人傅暐
    哲偵訊筆錄內載其住處電話號碼與0000000000門號通聯紀錄乙份附卷
    可資核對，足見被告與證人傅暐哲間非但相識，且交往頻繁；被告於前開時地
    為警查獲其持有毒品海洛因五十二小包，經警秤其重量，其中０．二五公克、０
    ．三公克、０．四公克、０．四五公克、０．五公克．一公克、一．四公克裝（
    均含袋重）依序有三小包、二小包、十小包、二十六小包、八小包、一小包、二
    小包，亦有台中縣警察局霧峰分局扣押物品目錄表附卷可按，若依被告所辯，僅
    係供其施用，則被告何需大費周章將之分裝成甚多重量不等之小包，且多達五十
    二小包，實與常情有違，具見應係供販賣之用；此外復有第一級毒品海洛因五十
    二小包（驗餘合計淨重十三．三八公克，包裝重十三．三九公克，該五十二小包
    白粉經送請法務部調查局鑑定結果均含有海洛因成分，有該局鑑定通知書附卷可
    稽）、復有0000000000號行動電話一支及藥鏟一支扣案可憑，足證被
    告確有將毒品海洛因販賣予廖文毅、傅暐哲以供施用之事實殆無可疑。又按海洛
    因物稀價昂，從事販毒業者，既須冒被取締判處重刑之危險，苟無利可圖，縱屬
    至愚，亦無人為之，可見被告應有從買入再分裝出售轉手間獲取價差牟利，而有
    營利之意圖甚明。至於證人廖文毅於原審法院調查時證稱：伊未向丙○○買過海
    洛因，只有跟他要過二、三次等語，另證人傅暐哲嗣於同院調查時改稱：伊不是
    向在場之被告購買海洛因等語，無非均係迴護被告之詞，不足採信。被告所辯，
    要屬事後卸責之詞，應不足採，本件事證已臻明確，其販賣第一級毒品海洛因之
    犯行，堪予認定。
二、按海洛因係毒品危害防制條例第二條第二項第一款所規定之第一級毒品。核上訴
    人即被告丙○○販賣第一級毒品海洛因予廖文毅、傅暐哲供施用之所為，係犯同
    條例第四條第一項之販賣第一級毒品罪。被告供販賣而持有第一級毒品之低度行
    為，應為其後販賣之高度行為所吸收，不另論罪。被告先後多次施用第一級毒品
    之犯行，犯罪構成要件相同，顯係基於概括犯意為之，依連續犯之規定以一罪論
    ，惟其法定本刑為死刑或無期徒刑，依法不得加重。查被告曾因違反毒品危害防
    制條例案件及贓物、竊盜等罪，經原審法院分別判處有期徒刑七月、四月、五月
    並確定，嗣定其應執行有期徒刑一年二月，於八十九年七月二十四日執行完畢，
    有台灣高等法院被告全國前案紀錄表附卷可按，其於五年內再犯本件有期徒刑以
    上之販賣第一級毒品罪，為累犯，應依法加重其刑，惟其法定本刑為死刑或無期
    徒刑，依法不得加重。次查被告因一時貪念而販賣第一級毒品海洛因，致罹重典
    ，然其所販賣毒品之次數及數量，尚非龐大，且所得財物非鉅，無非係為圖供自
    己施用毒品海洛因之需，其犯罪情狀，可憫恕，若處以法定最低度無期徒刑，猶
    嫌過重，爰依刑法第五十九條規定酌量減輕其刑。原判決因依毒品危害防制條例
    第四條第一項、第十八條第一項前段、第十九條第一項、刑法第十一條前段、第
    五十九條、第五十六條、第四十七條，審酌被告犯罪之動機、目的、手段、犯罪
    所生危害及犯罪後態度等一切情狀，量處有期徒刑拾壹年。扣案之第一級毒品海
    洛因五十二小包（驗餘合計淨重十三．三八公克，包裝重十三．三九公克），依
    毒品危害防制條例第十八條第一項前段規定宣告沒收銷燬之；又扣案之0000
    000000號行動電話一支、藥鏟一支係被告所有分別供聯絡販賣毒品或分裝
    毒品販賣犯罪所用之物，依同條例第十九條第一項規定應予宣告沒收；另被告販
    賣毒品所得一萬四千元，依同條例第十九條第一項規定亦應予宣告沒收，如全部
    或一部不能沒收時，以其財產抵償之。至於扣案之帳冊一本及00000000
    00、0000000000號行動電話各一支，被告否認係記載本件有關販賣
    毒品之資料及供聯絡販賣毒品之工具，又乏證據足資證明，爰不予宣告沒收；又
    扣案之含海洛因殘渣塑膠袋十三個及注射針筒一支，被告供承係其施打海洛因完
    留下之塑膠袋及供施打海洛因所用之物，故應於被告施用第一級毒品案件中宣告
    沒收銷燬之及沒收，爰不於本件中宣告，併此明。其認事用法及量刑並無不合
    ，上訴意旨仍執陳詞，指摘原判決不當，非有理由，應予駁回。
三、據上論斷，應依刑事訴訟法第三百六十八條，判決如主文。
本案經檢察官乙○○到庭執行職務。
中      華      民      國      九十二   年       五      月     七     日
                                    臺灣高等法院臺中分院刑事第六庭
                                          審判長法  官  李  文  雄
                                                法  官  陳  秀  
                                                法  官  陳  嘉  雄
右正本證明與原本無異。
如不服本判決應於收受送達後十日內向本院提出上訴書狀，其未敘述上訴之理由者並
得於提起上訴後十日內向本院補提理由書（均須按他造當事人之人數附繕本）。
                                            書記官  陳  信  和
中      華      民      國      九十二   年       五      月     八     日
                                                                        Ｉ


司法院資訊處製作；財團法人民間司法改革基金會備份。
